---
title: "Bola em queda livre"
author: "Grupo 3"
date: "15 de dezembro de 2016"
output: pdf_document
---

```{r setup, include=FALSE}
knitr::opts_chunk$set(echo = TRUE)
```

```{r, echo=FALSE, results='asis', eval=TRUE}
cat("\\newpage")
```
# Introdução

Os experimentos e o relatório foi desenvolvido pelo **grupo 3**, formado por: Diego Corrêa, Nathale, Romilson, Ualex. Para a disciplina de *FISA75 - Elementos do eletromagnetismo e circuitos eletricos*. 

# Sobre o experimento

Foi realizado um experimento com uma bola de metal em queda livre. Inicialmente esta bola estava presa em um eletroima e ao desligar do eletroima, esta bola caia em queda livre. Passando por sensores, que dependendo da sua configuração coletava diferentes tipos de dados.
Nestes experimentos utilizamos dois tipos de configuração fornecida pelo equipamento, **F1** e **F2**.


```{r, echo=FALSE, results='asis', eval=TRUE}
# Aqui esta todas as funções utilizadas no experimento
#############################################################################################
# Calculando Velocidade Final em cada queda
calcularVelocidadeFinal <- function(velocidadeInicial, aceleracao, tempoFinal){
  velocidadeFinal <- velocidadeInicial + (aceleracao*tempoFinal)
  return(velocidadeFinal)
}

#############################################################################################
# Calculando Aceleração Media em cada queda
calcularAceleracaoMedia <- function(velocidadeFinal, velocidadeInicial, tempoFinal, tempoInicial){
  aceleracaoMedia <- (velocidadeFinal - velocidadeInicial)/(tempoFinal - tempoInicial)
  return(aceleracaoMedia)
}
cat("\\newpage")
```
# F1

O experimento realizado utilizando o ???????(nome do aparelho) na posição F2, onde o tempo é 

## Dados coletados

## Velocidade

## Aceleração

```{r, echo=FALSE, results='asis', eval=TRUE}
cat("\\newpage")
# Iniciando Calculos da F2
dadosF2 <- read.csv("bola_em_queda_livre-F2.csv", header = FALSE, col.names=c("tempoInicial","tempoFinal","distanciaInicial","distanciaFinal"))

dadosF2["tempoMedio"] <- dadosF2$tempoFinal - dadosF2$tempoInicial
dadosF2["distanciaMedia"] <- dadosF2$distanciaFinal - dadosF2$distanciaInicial
dadosF2["velocidadeInicial"] <- c(0,0,0,0,0,0)
```
# F2

Esta configuração do aparelho, funcionava da seguinte maneira:
Ao desligar do eletroima, um contador de tempo é iniciado e a bola entrava em queda livre. O contador é paralizado, assim que a bola passa pelo primeiro sensor. A distância inicial da bola até o sensor era de 8,8 centimetros e a cada novo teste, eram aumentados 10 centimetros, sendo que o numero total de testes foram seis.

## Dados Coletados

Os dados coletados do experimento na configuração **F2** foram o tempo e a distância. Como foram realizados seis testes, teremos 6 pontos no gráfico.

```{r dadosF2, echo=FALSE}
print(dadosF2)
# Criando o Gráfico
# dadosF2$tempoMedio é o eixo X
# dadosF2$distanciaMedia é o eixo Y
# type "o" é o grafico contendo todos os pontos
# main é o título do grafico, irá aparecer no centro, na parte superior
# lwd é a espessura da linha do grafico
# xlab é o título do eixo X
# ylab é o título do eixo Y
plot(dadosF2$tempoMedio, dadosF2$distanciaMedia, type="o", col="blue", 
  main="Tempo X Distância",
  lwd=3,
  xlab="Tempo (segundos)",
  ylab="Distância (metros)")

# grid cria quadrantes no gráfico, essas linhas da divisoria, terão a cor vermelha
grid(col="red")
```


```{r, echo=FALSE, results='asis', eval=TRUE}
cat("\\newpage")
```
## Velocidade


```{r, echo=FALSE, results='asis', eval=TRUE}
cat("\\newpage")
```
## Aceleração