---
title: "Primeiro relatório dos experimentos"
author: "Grupo 3"
date: "21 de dezembro de 2016"
output: pdf_document
---

```{r setup, include=FALSE}
knitr::opts_chunk$set(echo = TRUE)
```

```{r, echo=FALSE, results='asis', eval=TRUE}
cat("\\newpage")
```
# Introdução

Os experimentos e o relatório foi desenvolvido pelo **grupo 3**, formado por: Diego Corrêa, Nathale Silva, Romilson Santana, Uálex Silva. Para a disciplina de *FISA75 - Elementos do eletromagnetismo e de circuitos elétricos*. Utilizando da linguagem de programação R e o módulo Knitr.

# Sobre os experimentos

Foram realizados *quatro experimentos*.  
Nos *experimentos* *1* e *2* utilizamos de uma bola de metal em queda livre. Inicialmente esta bola estava presa em um eletroima e ao desligar do eletroima, esta bola caia em queda livre. Passando por sensores, que dependendo da sua configuração coletava diferentes tipos de dados. Nestes experimentos utilizamos dois tipos de configuração fornecida pelo equipamento, no *experimento 1* a configuração **F2** e no *experimento 2* a configuração **F1**.  
Nos *experimentos* *3* e *4* utilizamos de pêndulos. Ao balançar do pêndulo, contávamos a sua frequência de oscilação, ao chegar em 10 oscilações parávamos o cronometro e então coletávamos os dados que tinhamos.


```{r, echo=FALSE, results='asis', eval=TRUE}
# Aqui esta todas as funções e variaveis utilizadas no experimento

GRAVIDADE <- c(9.8,9.8,9.8,9.8,9.8,9.8)

#############################################################################################
# Calculando Velocidade Final em cada queda
calcularVelocidadeFinal <- function(velocidadeInicial, aceleracao, tempoFinal){
  velocidadeFinal <- velocidadeInicial + (aceleracao*tempoFinal)
  return(velocidadeFinal)
}

#############################################################################################
# Calculando Aceleração Media em cada queda
calcularAceleracaoMedia <- function(velocidadeFinal, velocidadeInicial, tempoFinal, tempoInicial){
  aceleracaoMedia <- (velocidadeFinal - velocidadeInicial)/(tempoFinal - tempoInicial)
  return(aceleracaoMedia)
}
```

```{r, echo=FALSE, results='asis', eval=TRUE}
cat("\\newpage")

#############################################################################################
# Carregando o arquivo com os dados dos Testes
dadosF2 <- read.csv("bola_em_queda_livre-F2.csv", header = FALSE, col.names=c("tempoInicial","tempoFinal","distanciaInicial","distanciaFinal"))

#############################################################################################
# Calculando o Tempo e Distância Media e adicionando-os como nova coluna
dadosF2["tempoMedio"] <- dadosF2$tempoFinal - dadosF2$tempoInicial
dadosF2["distanciaMedia"] <- dadosF2$distanciaFinal - dadosF2$distanciaInicial

#############################################################################################
# Tomando a Velocidade Inicial igual a zero em todos os testes
dadosF2["velocidadeInicial"] <- c(0,0,0,0,0,0)

#############################################################################################
# Chamando a função que calcula a Velocidade Final
dadosF2["velocidadeFinal"] <- calcularVelocidadeFinal(dadosF2$velocidadeInicial, GRAVIDADE, dadosF2$tempoFinal)

#############################################################################################
# Chamando a função que calcula a Aceleração media
dadosF2["aceleracaoMedia"] <- calcularAceleracaoMedia(dadosF2$velocidadeFinal, dadosF2$velocidadeInicial, dadosF2$tempoFinal, dadosF2$tempoInicial)
```

# Experimento 1- Bola em queda livre na F2

Esta configuração do aparelho, funcionava da seguinte maneira:
Ao desligar do eletroima, um contador de tempo é iniciado e a bola entrava em queda livre. O contador é paralizado assim que a bola passa pelo primeiro sensor. A distância inicial da bola até o sensor era de 8,8 centimetros que são 0,088 metros e a cada novo teste, eram aumentados 10 centimetros, sendo que o numero total de testes foram seis.

## Dados Coletados

Os dados coletados do experimento na configuração **F2** foram o tempo e a distância. Como foram realizados *seis* testes, teremos assim *seis* pontos nos gráficos.

Tempo Inicial
```{r, echo=FALSE}
print(dadosF2$tempoInicial)
```

Tempo Final
```{r, echo=FALSE}
print(dadosF2$tempoFinal)
```

Distância Inicial
```{r, echo=FALSE}
print(dadosF2$distanciaInicial)
```

Distância Final
```{r, echo=FALSE}
print(dadosF2$distanciaFinal)
```

```{r dadosF2, echo=FALSE}
#############################################################################################
# Criando o Gráfico
# dadosF2$tempoMedio é o eixo X
# dadosF2$distanciaMedia é o eixo Y
# type "o" é o grafico contendo todos os pontos
# main é o título do grafico, irá aparecer no centro, na parte superior
# lwd é a espessura da linha do grafico
# xlab é o título do eixo X
# ylab é o título do eixo Y
plot(dadosF2$tempoMedio, dadosF2$distanciaMedia, type="o", col="blue", 
  main="Distância X Tempo",
  lwd=3,
  xlab="Tempo (segundos)",
  ylab="Distância (metros)")

# grid cria quadrantes no gráfico, essas linhas da divisoria, terão a cor vermelha
grid(col="red")
```


```{r, echo=FALSE, results='asis', eval=TRUE}
cat("\\newpage")
```

## Velocidade

A partir do dados coletados nos testes, podemos calcular a Velocidade Final da bola. Esta Velocidade Final, é a velocidade no momento em que a bola passa pelo sensor.
A Velocidade final é: Velocidade inicial mais a Aceleração vezes o Tempo final. Vf = Vi + A*Tf.  
  
Velocidade Inicial
```{r, echo=FALSE}
print(dadosF2$velocidadeInicial)
```

Velocidade Final
```{r, echo=FALSE}
print(dadosF2$velocidadeFinal)
```
Assim para cada caso de teste da F2, obtemos um ponto nos gráficos a seguir.  
  

```{r, echo=FALSE}
#############################################################################################
# Criando o Gráfico
# dadosF2$velocidadeFinal é o eixo X
# dadosF2$distanciaMedia é o eixo Y
# type "o" é o grafico contendo todos os pontos
# main é o título do grafico, irá aparecer no centro, na parte superior
# lwd é a espessura da linha do grafico
# xlab é o título do eixo X
# ylab é o título do eixo Y
plot(dadosF2$velocidadeFinal, dadosF2$distanciaMedia, type="o", col="blue", 
  main="Distância X Velocidade",
  lwd=3,
  xlab="Velocidade (metros por segundos)",
  ylab="Distância (metros)")

# grid cria quadrantes no gráfico, essas linhas da divisoria, terão a cor vermelha
grid(col="red")
```


```{r, echo=FALSE}
#############################################################################################
# Criando o Gráfico
# dadosF2$tempoMedio é o eixo x
# dadosF2$velocidadeFinal é o eixo y
# type "o" é o grafico contendo todos os pontos
# main é o título do grafico, irá aparecer no centro, na parte superior
# lwd é a espessura da linha do grafico
# xlab é o título do eixo X
# ylab é o título do eixo Y
plot(dadosF2$tempoMedio, dadosF2$velocidadeFinal, type="o", col="blue", 
  main="Velocidade X Tempo",
  lwd=3,
  xlab="Tempo (segundos)",
  ylab="Velocidade (metros por segundos)")

# grid cria quadrantes no gráfico, essas linhas da divisoria, terão a cor vermelha
grid(col="red")
```

```{r, echo=FALSE, results='asis', eval=TRUE}
cat("\\newpage")
```
## Aceleração

A partir do dados coletados nos testes, podemos calcular a Aceleração média da bola. Esta Aceleração média é constante, pois aqui a bola só sofre influência da força da gravidade.
A Aceleração média é: Velocidade final menos Velocidade inicial dividido pelo Tempo final menos o Tempo inicial. Am = (Vf - Vi)/(Tf - Ti)
  
Aceleração Média
```{r, echo=FALSE}
print(dadosF2$aceleracaoMedia)
```

Assim para cada caso de teste da F2, obtemos um ponto nos gráficos a seguir.  

```{r, echo=FALSE}
#############################################################################################
# Criando o Gráfico
# dadosF2$distanciaMedia é o eixo X
# dadosF2$aceleracaoMedia é o eixo Y
# type "o" é o grafico contendo todos os pontos
# main é o título do grafico, irá aparecer no centro, na parte superior
# lwd é a espessura da linha do grafico
# xlab é o título do eixo X
# ylab é o título do eixo Y
plot(dadosF2$distanciaMedia, dadosF2$aceleracaoMedia, type="o", col="blue", 
  main="Aceleração X Distância",
  lwd=3,
  xlab="Distância (metros)",
  ylab="Aceleração (metros por segundos[quadrado])")

# grid cria quadrantes no gráfico, essas linhas da divisoria, terão a cor vermelha
grid(col="red")
```


```{r, echo=FALSE}
#############################################################################################
# Criando o Gráfico
# dadosF2$velocidadeFinal é o eixo X
# dadosF2$aceleracaoMedia é o eixo Y
# type "o" é o grafico contendo todos os pontos
# main é o título do grafico, irá aparecer no centro, na parte superior
# lwd é a espessura da linha do grafico
# xlab é o título do eixo X
# ylab é o título do eixo Y
plot(dadosF2$velocidadeFinal, dadosF2$aceleracaoMedia, type="o", col="blue", 
  main="Aceleração X Velocidade",
  lwd=3,
  xlab="Velocidade (metros por segundos)",
  ylab="Aceleração (metros por segundos[quadrado])")

# grid cria quadrantes no gráfico, essas linhas da divisoria, terão a cor vermelha
grid(col="red")
```


```{r, echo=FALSE}
#############################################################################################
# Criando o Gráfico
# dadosF2$tempoMedio é o eixo X
# dadosF2$aceleracaoMedia é o eixo Y
# type "o" é o grafico contendo todos os pontos
# main é o título do grafico, irá aparecer no centro, na parte superior
# lwd é a espessura da linha do grafico
# xlab é o título do eixo X
# ylab é o título do eixo Y
plot(dadosF2$tempoMedio, dadosF2$aceleracaoMedia, type="o", col="blue", 
  main="Aceleração X Tempo",
  lwd=3,
  xlab="Tempo (segundos)",
  ylab="Aceleração (metros por segundos[quadrado])")

# grid cria quadrantes no gráfico, essas linhas da divisoria, terão a cor vermelha
grid(col="red")
```

# Experimento 2- Bola em queda livre na F1

O experimento realizado utilizando o ???????(nome do aparelho) na posição F1, onde o tempo é 

## Dados coletados

## Velocidade

## Aceleração
