---
title: "Primeiro relatório dos experimentos"
author: "Grupo 3"
date: "21 de dezembro de 2016"
output: pdf_document
---

```{r setup, include=FALSE}
knitr::opts_chunk$set(echo = TRUE)
```

```{r, echo=FALSE, results='asis', eval=TRUE}
cat("\\newpage")
```
# Introdução

Os experimentos e o relatório foi desenvolvido pelo **grupo 3**, formado por: Diego Corrêa, Nathale Silva, Romilson Santana, Uálex Silva. Para a disciplina de *FISA75 - Elementos do eletromagnetismo e de circuitos elétricos*. Utilizando da linguagem de programação R e o pacote Knitr.  

# Sobre os experimentos

Foram realizados *quatro experimentos*.  
Nos *experimentos* *1* e *2* utilizamos de uma bola de metal em queda livre. Inicialmente esta bola estava presa em um eletroima e ao desligar do eletroima, esta bola caia em queda livre. Passando por sensores, que dependendo da sua configuração coletava diferentes tipos de dados. Nestes experimentos utilizamos dois tipos de configuração fornecida pelo equipamento, no *experimento 1* a configuração **F2** e no *experimento 2* a configuração **F1**.  
Nos *experimentos* *3* e *4* utilizamos de pêndulos. Ao balançar do pêndulo, contávamos a sua frequência de oscilação, ao chegar em 10 oscilações parávamos o cronometro e então coletávamos os dados que tinhamos.  


```{r, echo=FALSE, results='asis', eval=TRUE}
# Aqui esta todas as funções e variaveis utilizadas nos experimentos

GRAVIDADE <- 9.8

#############################################################################################
# Calculando Velocidade Final em cada queda
calcularVelocidadeFinal <- function(velocidadeInicial, aceleracao, tempoFinal){
  velocidadeFinal <- velocidadeInicial + (aceleracao*tempoFinal)
  return(velocidadeFinal)
}

#############################################################################################
# Calculando Aceleração Media em cada queda
calcularAceleracaoMedia <- function(velocidadeFinal, velocidadeInicial, tempoFinal, tempoInicial){
  aceleracaoMedia <- (velocidadeFinal - velocidadeInicial)/(tempoFinal - tempoInicial)
  return(aceleracaoMedia)
}

#############################################################################################
# Calculando a Velocidade Inicial a partir da Gravidade e da Distância percorrida
calcularVelocidadeInicial <- function(gravidade, distancia){
  return(sqrt(2*GRAVIDADE*distancia))
}
```

```{r, echo=FALSE, results='asis', eval=TRUE}
cat("\\newpage")

#############################################################################################
# Carregando o arquivo com os dados dos Testes
dadosF2 <- read.csv("bola_em_queda_livre-F2.csv", header = FALSE, col.names=c("tempoInicial","tempoFinal","distanciaInicial","distanciaFinal"))

#############################################################################################
# Calculando o Tempo e Distância Media e adicionando-os como nova coluna
dadosF2["tempoMedio"] <- dadosF2$tempoFinal - dadosF2$tempoInicial
dadosF2["distanciaMedia"] <- dadosF2$distanciaFinal - dadosF2$distanciaInicial

#############################################################################################
# Tomando a Velocidade Inicial igual a zero em todos os testes
dadosF2["velocidadeInicial"] <- c(0,0,0,0,0,0)

#############################################################################################
# Chamando a função que calcula a Velocidade Final
dadosF2["velocidadeFinal"] <- calcularVelocidadeFinal(dadosF2$velocidadeInicial, GRAVIDADE, dadosF2$tempoFinal)

#############################################################################################
# Chamando a função que calcula a Aceleração media
dadosF2["aceleracaoMedia"] <- calcularAceleracaoMedia(dadosF2$velocidadeFinal, dadosF2$velocidadeInicial, dadosF2$tempoFinal, dadosF2$tempoInicial)
```

# Experimento 1- Bola em queda livre na F2

Esta configuração do aparelho, funcionava da seguinte maneira:
Ao desligar do eletroima, um contador de tempo é iniciado e a bola entrava em queda livre. O contador é paralizado assim que a bola passa pelo sensor. A distância inicial da bola até o sensor era de 8,8 centimetros que são 0,088 metros e a cada novo teste, eram aumentados 10 centimetros, sendo que o numero total de testes foram *seis*.

## Dados Coletados

Os dados coletados do experimento na configuração **F2** foram o tempo e a distância. Como foram realizados *seis* testes, teremos assim *seis* pontos nos gráficos.

**Tempo Inicial**
```{r, echo=FALSE}
print(dadosF2$tempoInicial)
```

**Tempo Final**
```{r, echo=FALSE}
print(dadosF2$tempoFinal)
```

**Distância Inicial**
```{r, echo=FALSE}
print(dadosF2$distanciaInicial)
```

**Distância Final**
```{r, echo=FALSE}
print(dadosF2$distanciaFinal)
```

```{r dadosF2, echo=FALSE}
#############################################################################################
# Criando o Gráfico
# dadosF2$tempoMedio é o eixo X
# dadosF2$distanciaMedia é o eixo Y
# type "o" é o grafico contendo todos os pontos
# main é o título do grafico, irá aparecer no centro, na parte superior
# lwd é a espessura da linha do grafico
# xlab é o título do eixo X
# ylab é o título do eixo Y
plot(dadosF2$tempoMedio, dadosF2$distanciaMedia, type="o", col="blue", 
  main="Distância X Tempo \n F2",
  lwd=3,
  xlab="Tempo (segundos)",
  ylab="Distância (metros)")

# grid cria quadrantes no gráfico, essas linhas da divisoria, terão a cor vermelha
grid(col="red")
```


```{r, echo=FALSE, results='asis', eval=TRUE}
cat("\\newpage")
```

## Velocidade

A partir dos dados coletados nos testes, podemos calcular a Velocidade Final da bola. Esta Velocidade Final, é a velocidade no momento em que a bola passa pelo sensor.
A Velocidade final é: Velocidade inicial mais a Aceleração vezes o Tempo final. Vf = Vi + A*Tf.  
  
**Velocidade Inicial**
```{r, echo=FALSE}
print(dadosF2$velocidadeInicial)
```

**Velocidade Final**
```{r, echo=FALSE}
print(dadosF2$velocidadeFinal)
```
  
Assim para cada caso de teste da F2, obtemos um ponto nos gráficos a seguir.  
  
```{r, echo=FALSE}
#############################################################################################
# Criando o Gráfico
# dadosF2$velocidadeFinal é o eixo X
# dadosF2$distanciaMedia é o eixo Y
# type "o" é o grafico contendo todos os pontos
# main é o título do grafico, irá aparecer no centro, na parte superior
# lwd é a espessura da linha do grafico
# xlab é o título do eixo X
# ylab é o título do eixo Y
plot(dadosF2$velocidadeFinal, dadosF2$distanciaMedia, type="o", col="blue", 
  main="Distância X Velocidade \n F2",
  lwd=3,
  xlab="Velocidade (metros por segundos)",
  ylab="Distância (metros)")

# grid cria quadrantes no gráfico, essas linhas da divisoria, terão a cor vermelha
grid(col="red")
```


```{r, echo=FALSE}
#############################################################################################
# Criando o Gráfico
# dadosF2$tempoMedio é o eixo x
# dadosF2$velocidadeFinal é o eixo y
# type "o" é o grafico contendo todos os pontos
# main é o título do grafico, irá aparecer no centro, na parte superior
# lwd é a espessura da linha do grafico
# xlab é o título do eixo X
# ylab é o título do eixo Y
plot(dadosF2$tempoMedio, dadosF2$velocidadeFinal, type="o", col="blue", 
  main="Velocidade X Tempo  \n F2",
  lwd=3,
  xlab="Tempo (segundos)",
  ylab="Velocidade (metros por segundos)")

# grid cria quadrantes no gráfico, essas linhas da divisoria, terão a cor vermelha
grid(col="red")
```

```{r, echo=FALSE, results='asis', eval=TRUE}
cat("\\newpage")
```
## Aceleração

A partir dos dados coletados nos testes, podemos calcular a Aceleração média da bola. Esta Aceleração média é constante, pois aqui a bola só sofre influência da força da gravidade.
A Aceleração média é: Velocidade final menos Velocidade inicial dividido pelo Tempo final menos o Tempo inicial. Am = (Vf - Vi)/(Tf - Ti)
  
**Aceleração Média**
```{r, echo=FALSE}
print(dadosF2$aceleracaoMedia)
```

Assim para cada caso de teste da F2, obtemos um ponto nos gráficos a seguir.  

```{r, echo=FALSE}
#############################################################################################
# Criando o Gráfico
# dadosF2$distanciaMedia é o eixo X
# dadosF2$aceleracaoMedia é o eixo Y
# type "o" é o grafico contendo todos os pontos
# main é o título do grafico, irá aparecer no centro, na parte superior
# lwd é a espessura da linha do grafico
# xlab é o título do eixo X
# ylab é o título do eixo Y
plot(dadosF2$distanciaMedia, dadosF2$aceleracaoMedia, type="o", col="blue", 
  main="Aceleração X Distância  \n F2",
  lwd=3,
  xlab="Distância (metros)",
  ylab="Aceleração (metros por segundos[quadrado])")

# grid cria quadrantes no gráfico, essas linhas da divisoria, terão a cor vermelha
grid(col="red")
```


```{r, echo=FALSE}
#############################################################################################
# Criando o Gráfico
# dadosF2$velocidadeFinal é o eixo X
# dadosF2$aceleracaoMedia é o eixo Y
# type "o" é o grafico contendo todos os pontos
# main é o título do grafico, irá aparecer no centro, na parte superior
# lwd é a espessura da linha do grafico
# xlab é o título do eixo X
# ylab é o título do eixo Y
plot(dadosF2$velocidadeFinal, dadosF2$aceleracaoMedia, type="o", col="blue", 
  main="Aceleração X Velocidade \n F2",
  lwd=3,
  xlab="Velocidade (metros por segundos)",
  ylab="Aceleração (metros por segundos[quadrado])")

# grid cria quadrantes no gráfico, essas linhas da divisoria, terão a cor vermelha
grid(col="red")
```


```{r, echo=FALSE}
#############################################################################################
# Criando o Gráfico
# dadosF2$tempoMedio é o eixo X
# dadosF2$aceleracaoMedia é o eixo Y
# type "o" é o grafico contendo todos os pontos
# main é o título do grafico, irá aparecer no centro, na parte superior
# lwd é a espessura da linha do grafico
# xlab é o título do eixo X
# ylab é o título do eixo Y
plot(dadosF2$tempoMedio, dadosF2$aceleracaoMedia, type="o", col="blue", 
  main="Aceleração X Tempo \n F2",
  lwd=3,
  xlab="Tempo (segundos)",
  ylab="Aceleração (metros por segundos[quadrado])")

# grid cria quadrantes no gráfico, essas linhas da divisoria, terão a cor vermelha
grid(col="red")
```

```{r, echo=FALSE}
## x recebe tempo
x<-dadosF2$tempoFinal
## Y recebe distancia
y<-dadosF2$distanciaFinal

## linearizando o gráfico de F2 da Distancia X Tempo
plot(dadosF2$tempoFinal,dadosF2$distanciaFinal,log="xy",type='o', main="Gráfico Linearizado de F2", xlab="Tempo(segundos)", ylab="Distância(metros)", lwd=3, col="blue")
grid(col="red")

##função para achar o coeficiente angular do gráfico Distância X Tempo de F2
line<- function(x,y){
  angular<-(log(y[5],base=10))-(log(y[4],base=10))
  b<- (log(x[5],base=10))-(log(x[4],base=10))
  coeficiente<- angular/b
  return (coeficiente)
}


```

## Coeficiente Ângular  
  
```{r, echo=FALSE}
##Coeficiente angular
print(line(x,y))
```





























```{r, echo=FALSE, results='asis', eval=TRUE}
cat("\\newpage")

#############################################################################################
# Carregando o arquivo com os dados dos Testes
dadosF1 <- read.csv("bola_em_queda_livre-F1.csv", header = FALSE, col.names=c("tempoInicial","tempoFinal","distanciaInicial","distanciaFinal"))

#############################################################################################
# Calculando o Tempo e Distância Media e adicionando-os como nova coluna
dadosF1["tempoMedio"] <- dadosF1$tempoFinal - dadosF1$tempoInicial
dadosF1["distanciaMedia"] <- dadosF1$distanciaFinal - dadosF1$distanciaInicial

#############################################################################################
# Tomando a Velocidade Inicial é calculada para cada caso de teste
dadosF1["velocidadeInicial"] <- calcularVelocidadeInicial(GRAVIDADE, dadosF1$distanciaInicial)

#############################################################################################
# Chamando a função que calcula a Velocidade Final
dadosF1["velocidadeFinal"] <- calcularVelocidadeFinal(dadosF1$velocidadeInicial, GRAVIDADE, dadosF1$tempoFinal)

#############################################################################################
# Chamando a função que calcula a Aceleração media
dadosF1["aceleracaoMedia"] <- calcularAceleracaoMedia(dadosF1$velocidadeFinal, dadosF1$velocidadeInicial, dadosF1$tempoFinal, dadosF1$tempoInicial)
```

# Experimento 2- Bola em queda livre na F1

Esta configuração do aparelho, funcionava da seguinte maneira:
Ao desligar do eletroima, a bola entrava em queda livre. Dois sensores são utilizados nesse experimento, ao passar da bola no primeiro sensor, o cronometro é inicial e só é desligado ao passar pelo segundo sensor. Repetimos esse experimento em *cinco* testes. O primeiro sensor sempre fixo em 8,8 centimetro ou 0,088 metros e o segundo sensor variando mais 10 centimetros a cada teste.

## Dados Coletados

Os dados coletados do experimento na configuração **F1** foram o tempo e a distância. Como foram realizados *cinco* testes, teremos assim *cinco* pontos nos gráficos.

**Tempo Inicial**
```{r, echo=FALSE}
print(dadosF1$tempoInicial)
```

**Tempo Final**
```{r, echo=FALSE}
print(dadosF1$tempoFinal)
```

**Distância Inicial**
```{r, echo=FALSE}
print(dadosF1$distanciaInicial)
```

**Distância Final**
```{r, echo=FALSE}
print(dadosF1$distanciaFinal)
```

```{r dadosF1, echo=FALSE}
#############################################################################################
# Criando o Gráfico
# dadosF1$tempoMedio é o eixo X
# dadosF1$distanciaMedia é o eixo Y
# type "o" é o grafico contendo todos os pontos
# main é o título do grafico, irá aparecer no centro, na parte superior
# lwd é a espessura da linha do grafico
# xlab é o título do eixo X
# ylab é o título do eixo Y
plot(dadosF1$tempoMedio, dadosF1$distanciaMedia, type="o", col="blue", 
  main="Distância X Tempo\n F1",
  lwd=3,
  xlab="Tempo (segundos)",
  ylab="Distância (metros)")

# grid cria quadrantes no gráfico, essas linhas da divisoria, terão a cor vermelha
grid(col="red")
```


```{r, echo=FALSE, results='asis', eval=TRUE}
cat("\\newpage")
```

## Velocidade

A partir dos dados coletados nos testes, podemos calcular a Velocidade Inicial e a Velocidade Final.  
A Velocidade inicial é: Raiz de dois vezes a Gravidade vezes a Distância. Vi = sqrt(2 * (G * H)). Esta Velocidade é no momento em que a bola passa pelo primeiro sensor.  
A Velocidade final é: Velocidade inicial mais a Aceleração vezes o Tempo final. Vf = Vi + A*Tf. Esta Velocidade é no momento em que a bola passa pelo segundo sensor.
  
**Velocidade Inicial**
```{r, echo=FALSE}
print(dadosF1$velocidadeInicial)
```

**Velocidade Final**
```{r, echo=FALSE}
print(dadosF1$velocidadeFinal)
```

Assim para cada caso de teste da F1, obtemos um ponto nos gráficos a seguir.  

```{r, echo=FALSE}
#############################################################################################
# Criando o Gráfico
# dadosF1$velocidadeFinal é o eixo X
# dadosF1$distanciaMedia é o eixo Y
# type "o" é o grafico contendo todos os pontos
# main é o título do grafico, irá aparecer no centro, na parte superior
# lwd é a espessura da linha do grafico
# xlab é o título do eixo X
# ylab é o título do eixo Y
plot(dadosF1$velocidadeFinal, dadosF1$distanciaMedia, type="o", col="blue", 
  main="Distância X Velocidade\n F1",
  lwd=3,
  xlab="Velocidade (metros por segundos)",
  ylab="Distância (metros)")

# grid cria quadrantes no gráfico, essas linhas da divisoria, terão a cor vermelha
grid(col="red")
```


```{r, echo=FALSE}
#############################################################################################
# Criando o Gráfico
# dadosF1$tempoMedio é o eixo x
# dadosF1$velocidadeFinal é o eixo y
# type "o" é o grafico contendo todos os pontos
# main é o título do grafico, irá aparecer no centro, na parte superior
# lwd é a espessura da linha do grafico
# xlab é o título do eixo X
# ylab é o título do eixo Y
plot(dadosF1$tempoMedio, dadosF1$velocidadeFinal, type="o", col="blue", 
  main="Velocidade X Tempo\n F1",
  lwd=3,
  xlab="Tempo (segundos)",
  ylab="Velocidade (metros por segundos)")

# grid cria quadrantes no gráfico, essas linhas da divisoria, terão a cor vermelha
grid(col="red")
```

```{r, echo=FALSE, results='asis', eval=TRUE}
cat("\\newpage")
```
## Aceleração

A partir dos dados coletados nos testes, podemos calcular a Aceleração média da bola. Esta Aceleração média é constante, pois aqui a bola só sofre influência da força da gravidade.
A Aceleração média é: Velocidade final menos Velocidade inicial dividido pelo Tempo final menos o Tempo inicial. Am = (Vf - Vi)/(Tf - Ti)
  
**Aceleração Média**
```{r, echo=FALSE}
print(dadosF1$aceleracaoMedia)
```

Assim para cada caso de teste da F1, obtemos um ponto nos gráficos a seguir.  

```{r, echo=FALSE}
#############################################################################################
# Criando o Gráfico
# dadosF1$distanciaMedia é o eixo X
# dadosF1$aceleracaoMedia é o eixo Y
# type "o" é o grafico contendo todos os pontos
# main é o título do grafico, irá aparecer no centro, na parte superior
# lwd é a espessura da linha do grafico
# xlab é o título do eixo X
# ylab é o título do eixo Y
plot(dadosF1$distanciaMedia, dadosF1$aceleracaoMedia, type="o", col="blue", 
  main="Aceleração X Distância\n F1",
  lwd=3,
  xlab="Distância (metros)",
  ylab="Aceleração (metros por segundos[quadrado])")

# grid cria quadrantes no gráfico, essas linhas da divisoria, terão a cor vermelha
grid(col="red")
```


```{r, echo=FALSE}
#############################################################################################
# Criando o Gráfico
# dadosF1$velocidadeFinal é o eixo X
# dadosF1$aceleracaoMedia é o eixo Y
# type "o" é o grafico contendo todos os pontos
# main é o título do grafico, irá aparecer no centro, na parte superior
# lwd é a espessura da linha do grafico
# xlab é o título do eixo X
# ylab é o título do eixo Y
plot(dadosF1$velocidadeFinal, dadosF1$aceleracaoMedia, type="o", col="blue", 
  main="Aceleração X Velocidade\n F1",
  lwd=3,
  xlab="Velocidade (metros por segundos)",
  ylab="Aceleração (metros por segundos[quadrado])")

# grid cria quadrantes no gráfico, essas linhas da divisoria, terão a cor vermelha
grid(col="red")
```


```{r, echo=FALSE}
#############################################################################################
# Criando o Gráfico
# dadosF1$tempoMedio é o eixo X
# dadosF1$aceleracaoMedia é o eixo Y
# type "o" é o grafico contendo todos os pontos
# main é o título do grafico, irá aparecer no centro, na parte superior
# lwd é a espessura da linha do grafico
# xlab é o título do eixo X
# ylab é o título do eixo Y
plot(dadosF1$tempoMedio, dadosF1$aceleracaoMedia, type="o", col="blue", 
  main="Aceleração X Tempo\n F1",
  lwd=3,
  xlab="Tempo (segundos)",
  ylab="Aceleração (metros por segundos[quadrado])")

# grid cria quadrantes no gráfico, essas linhas da divisoria, terão a cor vermelha
grid(col="red")
```






































```{r, echo=FALSE, results='asis', eval=TRUE}
cat("\\newpage")

##### Leitura dos dados do experimento
data <- read.csv(file = "pendulo_tamanho_variado.csv", sep = ",", header = TRUE)

##### Converter Graus em Radiano 
radiano <- function(graus){
  radiano <- (graus*pi)/180
  return (radiano)
}

#### Formula do valor de Omega
omega <- function (intervaloTempo){
  return (2*pi)*(10/intervaloTempo)
}

##### Formula do valor da Amplitude
amplitude <- function(l){
  return (l*sin(radiano(10)))
}

##### Formula do MHS
mhs <- function(l, intervaloTempo, tempo){
  Amplitude <- amplitude(l)
  angulo <- (omega(intervaloTempo)*tempo)+0
  anguloRadiano <- radiano(angulo)
  return ((Amplitude*cos(anguloRadiano)))
}

##### Determina um intervalo de tempo de 0 a 100
variacaoDeTempo <- function(){
  tempo <- c()
  for(x in 1:100){
    tempo[x] <- x
  }
  return (tempo)
}

##### Loop para calcular o MHS
loopMhs <- function(){
  xt <- c()
  tempo<-variacaoDeTempo()
  for(x in 1:100){
    xt[x]<-mhs(data[5,1], data[5,2], tempo[x])
  }
  return (xt)
}
#############################################################################################
##### Cria o plot do gráfico do MHS
graficoMhs <- function(){
  MHS <- loopMhs()
  Tempo <- variacaoDeTempo()
  return(plot(Tempo,MHS, main = "Descolamento x Tempo\nPêndulo variado", lwd=3, xlab="Tempo (segundos)", ylab="Deslocamento (metros)"))
}

##### Cria uma imagem do gráfico MHS
printGraficoMHS <- function(){
  imagem <- graficoMhs()
  grid(col="red")
}

##### Formula do período
periodo <- function(l,intervaloTempo){
  return(2*pi*sqrt(l/9.8))
}

##### Loop para calcular o Período
loopPeriodo <- function(){
  f <- c()
  for(x in 1:5){
    f[x] <- periodo(data[x,1], data[x,2])
  }
  return(f)
}
#############################################################################################
##### Cria o plot do gráfico do Período
graficoPeriodo <- function(){
  distancia <- c()
  for(x in 1:5){
    distancia[x] <- data[x,1]
  }
  Período <- loopPeriodo()
  return(plot(distancia, Período, type = 'b', main = "Período x Distância\nPêndulo variado", lwd=3, xlab="Distância (metros)", ylab="Período (segundos)"))
}

##### Cria uma imagem do gráfico Periodo
printGraficoPeriodo <- function(){
  imagem <- graficoPeriodo()
  grid(col="red")
}

#############################################################################################
##### Formula do valor da velocidade
velocidade <- function(l, intervaloTempo, tempo){
  Omega <- omega(intervaloTempo)
  Amplitude <- amplitude(l)
  angulo <- (Omega*tempo)+0
  anguloRadiano <- radiano(angulo)
  return (-Omega*Amplitude*sin(anguloRadiano))
}

##### Loop para calcular a Velocidade
loopVelocidade <-function(){
  vt <- c()
  tempo<-variacaoDeTempo()
  for(x in 1:100){
    vt[x]<-velocidade(data[5,1], data[5,2], tempo[x])
  }
  return (vt)
}

##### Cria o plot do gráfico Da Velocidade
graficoVelocidade <- function(){
  return(plot(variacaoDeTempo(),loopVelocidade(), main = "Velocidade x Tempo\nPêndulo variado", lwd=3, xlab="Tempo (segundos)", ylab="Velocidade (metros por segundos)"))
}

##### Cria uma imagem do gráfico da Velocidade
printGraficoVelocidade <- function(){
  imagem <- graficoVelocidade()
  grid(col="red")
}

##### Formula do valor da Aceleracao
aceleracao <- function(l, intervaloTempo, tempo){
  Omega <- omega(intervaloTempo)*omega(intervaloTempo)
  Amplitude <- amplitude(l)
  angulo <- (omega(intervaloTempo)*tempo)+0
  anguloRadiano <- radiano(angulo)
  return(-Omega*Amplitude*cos(anguloRadiano)) 
}

##### Loop para calcular da Aceleracao
loopAceleracao <-function(){
  at <- c()
  tempo<-variacaoDeTempo()
  for(x in 1:100){
    at[x]<-aceleracao(data[5,1], data[5,2], tempo[x])
  }
  return (at)
}

##### Cria o plot do gráfico da Aceleração
graficoAceleracao <- function(){
  return(plot(variacaoDeTempo(),loopAceleracao(), main = "Aceleração x Tempo \nPêndulo variado", lwd=3, xlab="Tempo (segundos)", ylab="Aceleração (metros por segundos)"))
}

##### Cria uma imagem do gráfico da Aceleração
printGraficoAceleracao <- function(){
  imagem <- graficoAceleracao()
  grid(col="red")
}
```
# Experimento 3 - Pêndulo tamanho variado

Neste experimento, medimos o comprimento do fio que segura o pêndulo e o tempo de oscilações do pêndulo. Em cada um 5 testes realizados aumentados em 0.2 metros o comprimento do fio, cronometramos o tempo em um período de 10 oscilações do pêndulo e utilizamos um ângulo de de afastamento da bola do pêndulo de sua posição de repouso de 10 graus.

## Dados Coletados

Os dados coletados para os 5 testes foram:

**Comprimentos do fio que segura o pêndulo**
```{r, echo=FALSE}
print(data$h)
```

**Tempos obtido no período de 10 oscilações**
```{r, echo=FALSE}
print(data$t)
```

Dentre os dados obtidos escolheu-se o ultimo teste realizado, onde o comprimento do fio que segura o pêndulo tem tamanho de 1 metro e o tempo para o período de 10 oscilação de 19.11 segundos.  
  
A partir dos dados coletados nos testes, podemos calcular o descolamento do movimento harmônico simples. Para isto utilizou-se a seguinte equação x(t) = amplitude \* cos(frequência angular \* intervalo de tempo + constante de fase).  
  
A amplitude é obtida da equação A = comprimento do fio \* sen(ângulo).  
  
A frequência angular é obtida da seguinte equação frequência angular = 2\*pi\*f, onde é a frequência de oscilações do pêndulo, a frequência é obtida da equação f = número de ciclos/intervalo de tempo.  
  
A constante de fase para o experimento realizado teve um valor igual a 0.

Com estas informações calculamos a função de deslocamento para um intervalo de tempo de 0 a 100 e obteve-se o seguinte gráfico:  
  
```{r, echo=FALSE}
printGraficoMHS()
```
  
## Velocidade
A partir dos dados coletados nos testes, podemos calcular a velocidade do movimento harmônico

simples. Para isto utilizou-se a seguinte equação: v(t) = -frequência angular\*amplitude\*sen(frequência angular * intervalo de tempo + constante de fase).  
  
Com isto obtemos o seguinte gráfico da função velocidade calculada para um intervalo de tempo de 0 a 100 segundos.  
  
```{r, echo=FALSE}
printGraficoVelocidade()
```
  
## Aceleração
A partir dos dados coletados nos testes, podemos calcular a aceleração do movimento harmônico simples. Para isto utilizou-se a seguinte equação a(t) = -frequência angular^2\*amplitude\*cos(frequência angular \* intervalo de tempo + constante de fase).  
  
Com isto obtemos o seguinte gráfico da função aceleração calculada para um intervalo de tempo de 0 a 100 segundos.  
  
```{r, echo=FALSE}
printGraficoAceleracao()
```
  
## Período  
  
Com os dados obtidos, calculou-se também o período de oscilação de cada um dos 5 testes realizados. Para realizar o calculo do período utilizou a equação T = intervalo de tempo/número de ciclos.  

Com isto obtemos o seguinte gráfico do período do movimento para cada um dos 5 testes realizados, calculados em função do tempo obtido no para o período de 10 oscilações em cada um dos 5 teste.  
  
```{r, echo=FALSE}
printGraficoPeriodo()
```


```{r, echo=FALSE}
periodo<-loopPeriodo()
##valores da distancia em metros na  variavel local
distancia<- data$h

x<-distancia
y<-periodo
## Gráfico linearizado
plot(distancia,periodo, log="xy", col="blue",type='o', main="Gráfico linearizado \nPêndulo variado",lwd=3, xlab="Distância(metros)", ylab="Período(segundos)")
grid(col="red")

## função para achar o coeficiente angular
line2<- function(x,y){
  a<-(log(y[5],base=10))-(log(y[4],base=10))
  b<-(log(x[5],base=10))-(log(x[4],base=10))
  coeficiente2<- a/b
}
```


## Coeficiente Ângular
```{r, echo=FALSE}
##coeficiente angular do pêndulo variado
print(line2(x,y))
```

















```{r, echo=FALSE, results='asis', eval=TRUE}
cat("\\newpage")
```
# Experimento 4 - Pêndulo tamanho fixo

O experimento do pêndulo fixo foi realizado com um fio de barbante de comprimento L desconhecido a ser calculado, fixado na sua extremidade superior a um ponto que permite sua livre oscilação e na extremidade inferior ficou preso a uma esfera de metal de massa m, a esfera de metal foi descolada 10 cm da posição inicial e observou-se o tempo (t) para 10 oscilações. Para esse experimento foram realizados 10 testes.

```{r, echo=FALSE, results='asis', eval=TRUE}
pendulo2 <- read.csv(file = "pendulo_tamanho_fixo.csv", header=TRUE, sep=",")

calcFrequencia <- function(tempo){
  return(10/tempo)
}
calcPeriodo <- function(frequencia){
  return(periodo<-1/frequencia)
}
calcComprimento <- function(periodo){
  return((((periodo)^2)*9.8)/(4*(pi)^2))
}
somatempo<-0

## Loop para calcular a soma total do tempo dos 10 testes realizado   
  for (x in 1:10){
    somatempo <- (somatempo+(pendulo2[x,2]))
}

## Calcula tempo medio dos 10 testes realizados
tempomedio<-somatempo/10

frequencia <- calcFrequencia(tempomedio)
periodo <- calcPeriodo(frequencia)
comprimento <- calcComprimento(periodo)
```

## Resultados

Assim obtivemos os seguintes resultados:

**Frequência**
```{r, echo=FALSE}
print(frequencia)
```

**Periodo**
```{r, echo=FALSE}
print(periodo)
```

**Comprimento**
```{r, echo=FALSE}
print(comprimento)
```

## Conclusão

Com base nos dados obtidos e utilizando-se de um modelo matemático é possível determinar o Comprimento L a partir da relação com o período. 